臺灣臺北地方法院刑事判決
110年度審簡上字第181號
上  訴  人  臺灣臺北地方檢察署檢察官
被      告  陳竑甫



上列上訴人因被告竊盜案件，不服本院刑事庭中華民國110年7月
28日110年度審簡字第931號第一審刑事簡易判決（起訴案號：11
0年度偵字第9046號），提起上訴，本院管轄之第二審合議庭判
決如下：
    主      文
上訴駁回。
    事實及理由
一、本案經本院審理結果，認原審以被告陳竑甫所為，係犯刑法
    第321條第1項第3款之攜帶兇器竊盜罪，判處有期徒刑6月，
    如易科罰金，以新臺幣（下同）1,000元折算1日，並宣告沒
    收犯罪所得8萬5,000元，其認事用法、量刑及沒收宣告均無
    違誤，應予維持，爰逕引用原判決及起訴書所記載之事實、
    證據及理由（如附件）。　　　　
二、檢察官上訴意旨略以：被告雖於本案坦承犯行，惟未賠償告
    訴人所受損害，且被告前於民國108年12月2日所涉犯之共同
    加重竊盜案件（下稱前案），經臺灣士林地方檢察署檢察官
    於109年3月13日提起公訴後，經臺灣士林地方法院判處有期
    徒刑8月，詎被告竟不知悔改，於前案偵結起訴未滿3天即10
    9年3月16日旋再犯本案，充分展現法敵對意思，可見加重竊
    盜罪之最低刑度已無法充分評價其罪責。原審未審酌上情，
    僅量處被告加重竊盜罪之最低刑度，未能充分評價被告之素
    行，顯有違罪刑相當、比例原則。請將原判決撤銷，更為適
    當合法之判決等語。
三、本院之判斷：
  ㈠按法官於有罪判決中，究應如何量處罪刑，為實體法賦予審
    理法官裁量之刑罰權事項，法官行使此項裁量權，自得依據
    個案情節，參諸刑法第57條所定各款犯罪情狀之規定，於該
    法定刑度範圍內，基於合義務性之裁量，量處被告罪刑。量
    刑之裁量權，乃憲法所保障法官獨立審判之核心，法院行使
    此項裁量權，亦非得以任意或自由為之，仍應受一般法律原
    理原則之拘束，即仍須符合法律授權之目的、法律秩序之理
    念、國民法律感情及一般合法有效之慣例等規範，尤其應遵
    守比例原則及平等原則之意旨，否則即可能構成裁量濫用之
    違法。次按量刑輕重，屬為裁判之法院得依職權自由裁量之
    事項，苟其量刑已以行為人之責任為基礎，並斟酌刑法第57
    條各款所列情狀，在法定刑度內，酌量科刑，無顯然失當或
    違反公平、比例及罪刑相當原則者，亦無偏執一端，致明顯
    失出失入情形，自不得指為違法。是以，如非有裁量逾越或
    裁量濫用之明顯違法情事，自不得擅加指摘其違法或不當，
    即使上級法院對下級法院裁量權之審查，亦應同此標準，此
    不僅在保障法官不受任何制度外之不當干涉，更保障法官不
    受制度內的異質干涉，此方符憲法第80條所宣示獨立審判之
    真義。
  ㈡查被告於原審坦承犯行，並有原審判決所引用之證據在卷可
    資佐證，足認被告確係犯刑法第321條第1項第3款之攜帶兇
    器竊盜罪。原審以被告罪證明確，並審酌被告正值壯年，不
    思循正途獲取所需，竟任意竊取他人財物，顯乏尊重他人財
    產權之觀念，所為實屬不該，惟考量其犯後坦承犯行，然迄
    今尚未賠償告訴人所受損失等情，兼衡酌其犯罪動機、手段
    及所竊財物價值，暨其於原審審理時自陳從事之職業、家庭
    經濟狀況、智識程度等一切情狀，量處有期徒刑6月，如易
    科罰金，以1,000元折算1日，已具體說明量刑之理由。又被
    告前案所為之竊盜犯行，與本案所為之竊盜犯行係屬二事，
    基於一罪一罰原則，僅需就被告本案所為之竊盜犯行為充分
    評價即已足，再被告就本案所犯並未構成累犯，即無法定應
    加重其刑之事由。故原審判決既已具體說明量刑之理由，且
　　核無逾越法定刑度，或有濫用自由裁量權限之違法或不當之
    情事，本院自應予以尊重並維持。檢察官以前開理由提起上
    訴，認原審量刑過輕，指摘原判決不當，為無理由，應予駁
    回。
據上論斷，應依刑事訴訟法第455條之1第1項、第3項、第368條
、第373條，判決如主文。
本案經檢察官蔡期民提起公訴，檢察官郭耿誠提起上訴，檢察官
吳春麗、楊舒雯到庭執行職務。　　　
中　　華　　民　　國　　111 　年　　 1 　 月　　18　　日
　　　　　      　刑事第二十一庭  審判長法　官　程克琳
                                        法　官　王筱寧
　　　　　　　　　　　　　              法  官  倪霈棻
上正本證明與原本無異。
不得上訴。
                                        書記官  陳怡君 
中　　華　　民　　國　　111 　年　　1 　　月　　19　　日